【裁判字號】    95,訴,2697
【裁判日期】    951229
【裁判案由】    毒品危害防制條例
【裁判全文】
臺灣桃園地方法院刑事判決              95年度訴字第2697號
公  訴  人  臺灣桃園地方法院檢察署檢察官
被      告  甲○○
                    （現因另案於臺灣桃園看守所羈押中）
上列被告因違反毒品危害防制條例案件，經檢察官提起公訴（95
年度毒偵字第5491號），被告於本院準備程序進行中，就被訴事
實為有罪之陳述，經本院告知簡式審判程序意旨，並聽取公訴人
及被告之意見後，本院合議庭裁定由受命法官獨任依簡式審判程
序審理，並判決如下：
    主  文
甲○○施用第一級毒品，累犯，處有期徒刑拾月。
    事  實
一、甲○○前於民國86年間，因違反肅清煙毒條例等案件，經本
    院於86年12月10日以86年度訴字第233 號，就施用第一級毒
    品部分判處有期徒刑3 年4 月；就施用第二級毒品部分判處
    有期徒刑3 月，而施用第一級毒品部分，經上訴臺灣高等法
    院後撤回上訴確定；施用第二級毒品部分則經本院判決確定
    。復於87年間，因竊盜案件，經本院於87年9 月25日，以87
    年度易字第2341號判處有期徒刑5 月，如易科罰金，以300
    元折算1 日，於87年10月26日確定。上開各案件經本院於88
    年2 月5 日，以88年度聲字第385 號裁定應執行有期徒刑3
    年10月確定，而於89年4 月14日因縮短刑期假釋出監付保護
    管束，後經撤銷假釋，應入監執行殘刑有期徒刑1 年9 月14
    日。再於89年間，因恐嚇取財案件，經本院於90年12月20日
    ，以90年度易字第964 號判處有期徒刑10月確定，與上開應
    執行之殘刑接續執行，而於93年1 月9 日經縮短刑期期滿執
    行完畢。其又曾因施用毒品案件，經本院於89年8 月31日，
    以89年度毒聲字第5586號裁定送觀察勒戒後，認有繼續施用
    毒品之傾向，再經臺灣桃園地方法院檢察署檢察官聲請本院
    於89年12月28日，以89年度毒聲字第7980號裁定送強制戒治
    ，嗣於90年6 月6 日，經本院以90年毒聲字第2410號裁定停
    止戒治並付保護管束，於90年7 月13日因停止戒治出所，而
    於91年1 月7 日經戒治期滿執行完畢。詎其仍未戒除毒癮，
    竟基於施用第一級毒品之犯意，於95年9 月10日晚上12時許
    ，在桃園縣龜山鄉○○路○○路旁，以使用其所有注射針筒
    （未扣案）注射之方式，施用第一級毒品海洛因。嗣於95年
    9 月11日下午8 時40分許，為警在桃園縣龜山鄉○○路158
    號查獲。
二、案經桃園縣政府警察局龜山分局報告臺灣桃園地方法院檢察
    署檢察官偵查起訴。
    理  由
一、程序部分：本件被告甲○○所犯係死刑、無期徒刑或最輕本
    刑為三年以上有期徒刑以外之罪，亦非屬臺灣高等法院管轄
    第一審之案件，其於準備程序中就被訴事實為有罪之陳述，
    經本院告知簡式審判程序之旨，並聽取當事人意見後，經本
    院合議庭依刑事訴訟法第273 條之1 第1 項規定裁定由受命
    法官獨任進行簡式審判程序，合先敘明。
二、訊據被告甲○○對於上揭時、地，其施用第一級毒品海洛因
    之事實坦承不諱，又經將被告於95年9 月11日下午8 時40分
    許為警查獲後所採集之尿液送驗結果，亦呈鴉片類陽性反應
    ，有桃園縣政府警察局龜山分局被採尿人姓名編號對照表、
    台灣檢驗科技股份有限公司於95年10月9 日出具之濫用藥物
    尿液檢驗報告各1 紙附卷可稽，是認被告上開任意性自白，
    核與事實相符，堪以採信。綜上，本件事證明確，被告上揭
    犯行足可認定，應依法論科。
三、核被告甲○○所為，係犯毒品危害防制條例第10條第1 項之
    施用第一級毒品罪。被告非法持有第一級毒品海洛因，進而
    施用，其持有之低度行為應被施用之高度行為所吸收，不另
    論其非法持有第一級毒品之罪。查被告前有如事實欄所載之
    犯罪科刑執行情形，有刑案資料查註紀錄表、臺灣高等法院
    被告前案紀錄表各1 份在卷可參，被告於前案執行完畢後5
    年內故意再犯本件有期徒刑以上之施用第一級毒品罪，為累
    犯，應依刑法第47條第1 項之規定加重其刑。末查，被告前
    因施用毒品案件，經本院於89年8 月31日，以89年度毒聲字
    第5586號裁定送觀察勒戒後，認有繼續施用毒品之傾向，再
    經臺灣桃園地方法院檢察署檢察官聲請本院於89年12月28日
    ，以89年度毒聲字第7980號裁定送強制戒治，嗣於90年6 月
    6 日，經本院以90年毒聲字第2410號裁定停止戒治並付保護
    管束，於90年7 月13日因停止戒治出所，而於91年1 月7 日
    經戒治期滿執行完畢，有上開被告前案紀錄表及刑案資料查
    註紀錄表附卷為憑，其於前次強制戒治執行完畢後，5 年內
    再犯毒品危害防制條例第10條第1 項之罪，是依同條例第23
    條第2 項之規定，應予依法追訴。爰審酌被告前經本院裁定
    送觀察、勒戒；強制戒治執行完畢後，仍不知悔改、警惕，
    猶繼續施用毒品，本不宜寬貸，及其素行、施用之期間、次
    數，惟念及此乃自戕行為、被告犯後已坦承悔悟等一切情狀
    ，量處如主文所示之刑。
四、至前述供被告犯本件施用第一級毒品罪所用之注射針筒，雖
    係被告所有，惟並未扣案，且被告亦不知該注射針筒現在何
    處，業經被告於本院審理中供述明確在卷，為避免日後執行
    之困難，爰不宣告沒收之，附此敘明。
據上論斷，應依刑事訴訟法第273 條之1 第1 項、第299 條第1
項前段，毒品危害防制條例第10條第1 項，刑法第11條前段、第
47條第1項，判決如主文。
本案經檢察官鄭東峰到庭執行職務。
中    華    民    國    95    年    12    月    29    日
                              刑事第十二庭法  官  王美玲
以上正本證明與原本無異。
如不服本判決，應於判決送達後10日內向本院提出上訴狀（應附
繕本）， 上訴於臺灣高等法院。
                                          書記官  吳玉蘭
中    華    民    國    95    年    12    月    29    日
附錄本案論罪科刑法條：
毒品危害防制條例第10條第1 項
施用第一級毒品者，處六月以上五年以下有期徒刑。


司法院資訊處製作；財團法人民間司法改革基金會備份。
